

FABRICE CHIRON

Développeur UNITY/C# - Frontend JS Graphiste PAO

Développeur Frontend et Graphiste accompli (12 et 5 ans d'expérience), je me suis converti au développement Unity il y a près de 3 ans.

Adaptable et polyvalent, mon parcours diversifié allie créativité et expertise technique tout en apportant une perspective unique à chaque projet.

CONTACT:

6 06 76 39 81 95

in fabrice-chiron-12294963

▲ SAVOIR-ÊTRE :

Travail en équipe, Rigueur, Résolution des problèmes, Curiosité, Créativité, Autonomie ...Très sympa :)

***** COMPÉTENCES :

> UNITY

Playing With Planets (youtube) •

- Développement C#
- Réalité Virtuelle/Augmentée, 3D, Mobile
- **UI** Design
- Animation

> DÉVELOPPEMENT FRONTEND

- HTML / CSS / Javascript
- Web Design

GRAPHISME PAO - MODÉLISATION 3D

leturk.com

Photoshop / Illustrator / Indesign / Blender

1 MES PLUS:

Français (langue maternelle) **Anglais courant** Méthodes Agiles: SCRUM, KANBAN

EXPÉRIENCES PROFESSIONNELLES :

POLAR ECLIPSE 2021 - 2023 :

Fondateur, Développeur UNITY 3D/VR, Game creator

PHOTOBOX 2013 - 2021 :

Développeur frontend, Tech Lead, Engineering Manager

SUP DE PUB - INSEEC 2013 - 2021 :

Intervenant: Séminaires d'initiation au développement web

JUSTWM 2009 - 2013 :

Responsable développement frontend, Web Designer, Graphiste PAO, Retoucheur Photo

♥ MES PASSE-TEMPS:

Passionné d'informatique et de jeux vidéo

Incollable question ciné américain

Lecteur insatiable

Conquête spatiale, Astronomie **Badminton**

FORMATIONS:

2021: GAME DEVELOPER - UNITY

2006: ÉCOLE D'ARTS MARYSE ELOY - ARTS APPLIQUÉS



